【裁判字號】    88,自緝,22
【裁判日期】    890316
【裁判案由】    詐欺
【裁判全文】
臺灣板橋地方法院刑事判決                          八十八年度自緝字第二二號
    自  訴  人  乙○○
    被      告  丙○○
右列被告因詐欺案件，經自訴人提起自訴，本院判決如左：
    主  文
丙○○無罪。
    理  由
一、自訴意旨略以：自訴人係位於臺北市○○街龍山商場三棟十號金日商行之負責人
    ，共同被告呂龍鳳（呂龍鳳涉犯本件詐欺犯行，業據本院於八十二年十一月二十
    五日以八十二年度自緝字第五八號判決有期徒刑十月確定）與被告基於共同犯意
    聯絡，由共同被告呂龍鳳於民國（下同）八十一年二月間藉詞向自訴人訂購鐘錶
    多批，陸續向自訴人購貨，共計積欠貨款新臺幣（下同）二百二十八萬九千八百
    三十元，共同被告呂龍鳳於八十一年九月間某日，在臺北縣三重市天臺戲院附近
    ，交付發票人為良宛商行丙○○，付款人為臺北區中小企業銀行（現改為臺北國
    際商業銀行）、票號0000000、面額二百萬元之支票一紙抵付貨款，詎屆
    期提示，該支票因遭拒絕往來而退票，自訴人始知受被告丙○○及共同被告呂龍
    鳳之詐騙，爰依法對被告提起詐欺之自訴。
二、按犯罪事實應依證據認定之，無證據不得推定其犯罪事實，刑事訴訟法第一百五
    十四條定有明文。自訴人認被告涉嫌與共同被告甲○○共犯詐欺罪行，無非係以
    被告為共同被告呂龍鳳提出前開面額二百萬元支票之發票人為據。經訊之被告固
    坦承渠為良宛商行名義上之負責人，惟堅決否認有何與共同被告甲○○詐欺自訴
    人之犯行，辯稱：渠為受僱於一名柯姓男子，應該柯姓男子之要求，將身分證交
    付與伊至銀行開戶，渠未詐騙自訴人等語。經查，自訴人於本院調查審理時自承
    ：在交易過程中，都是共同被告甲○○與伊接洽訂購鐘錶之事，不曾見過被告等
    語；而共同被告甲○○於本院八十二年度自緝字第五八號詐欺案件調查審理時供
    稱：「那二百萬支票，是我客戶訂的貨，支票是別人給的，．．．丙○○我不認
    識」（詳參該卷八十二年十月十五日訊問筆錄）；又稱：「是賴國榮企業社向我
    買貨，貨已經了，而付此張支票（二百萬）給我，而因為巫很急，所以約在天臺
    戲院附近交給巫」（詳參該卷八十二年十一月二十五日審判筆錄）。雖被告無法
    提出虛設帳戶之人供本院調查，惟既查無積極證據足證被告與共同被告甲○○之
    間對自訴人指訴之詐欺罪行，有犯意聯絡及行為分擔，尚難遽認被告犯詐欺罪，
    揆諸前開說明，自應諭知被告無罪判決。
據上論斷，應依刑事訴訟法第三百四十三條、第三百零一條第一項。
中    華    民    國      八十九      年      三      月    十六      日
                                      臺灣板橋地方法院刑事第二庭
                                          法  官  高    玉    舜
右正本證明與原本無異。
如不服本判決，應於判決送達後十日內，向本院提出上訴狀。
                                          書記官  田    寶    駿
中    華    民    國      八十九      年      三      月    十七      日


司法院資訊處製作；財團法人民間司法改革基金會備份。
